臺灣臺南地方法院刑事判決　　　　　　　　　　　　　九十一年度易字第九六四號
　　公　訴　人　臺灣台南地方法院檢察署檢察官
　　被　　　告　甲○○
右列被告因詐欺案件，經檢察官提起公訴（九十一年度偵字第四四九號），本院判決
如左：
    主  文
甲○○共同意圖為自己不法之所有，以詐術使人將本人之物交付，處有期徒刑肆月，
如易科罰金，以參佰元折算壹日。
    事  實
一、甲○○明知自稱為「許榮宏」（年籍資料不詳）之人，信用不佳，並無繳款能力
    ，竟與「許榮宏」基於共同意圖為自己不法所有之犯意聯絡，由甲○○擔任「許
    榮宏」貸款之人頭，於民國九十年十二月十九日，以所購得之車號Ｎ八─九七四
    八號汽車，向台新國際商業銀行股份有限公司（下稱台新銀行）設定動產抵押，
    詐得新台幣（下同）十五萬元，並於九十年十二月二十日，經臺南監理站完成設
    定動產抵押在案，為動產擔保交易之債務人。雙方約定分期給付，每月一期，自
    九十一年一月十九日起至九十二年十二月十九日止，每期償還七千三百零九元之
    本息予台新銀行，標的物存放地點為臺南市○○路一０九二巷二七弄十五號，不
    得任意遷移或為其他處分。詎甲○○及「許榮宏」在取得標的物後，均未付款且
    意圖為自己不法之利益，由「許榮宏」將汽車遷移，不知去向，台新銀行追索無
    著受有損害始知受騙。
二、案經台新銀行訴由台灣台南地方法院檢察署檢察官偵查起訴。
    理  由
一、訊據被告甲○○於本院審理時否認上情，辯稱：伊並無詐欺犯意，伊也是被害人
    ，車子是「許榮宏」介紹伊去買的。以十七萬多元購買的，其中十五萬元是向銀
    行直接貸的。把貸款出來的錢都交給許某，隔天他伊去牽車，結果就再也找不到
    他人了云云。
二、經查，按證人或當事人於案發之初之供述，較少權衡利害得失或受他人之干預，
    較之事後翻異之詞為可信，即所謂案重初供，故除可證明其更異之詞與事實相符
    或初供為虛偽者外，自不得任意捨棄初供於不採。（最高法院八十年台上字第五
    一○九號、八十二年台上字第五三一一號、八十三年台上字三二四三號判決參照
    ），被告已於偵查中坦承因欠「許榮宏」二萬元，方於上開時、地擔任「許榮宏
    」之人頭，再共謀向告訴人台新銀行取得貸款十五萬元後，分文未償還，即由「
    許榮宏」將汽車遷移不知去向等語綦詳，核與告訴代理人莊文龍證述情節相符，
    故其事後之辯解應不足採。又被告明知「許榮宏」信用不佳，若「許榮宏」以自
    己名義借款，告訴人可能因其信用差而不願借款；若「許榮宏」以被告名義借款
    ，許榮宏亦極有可能不還款。被告竟捨此不顧，卻因積欠「許榮宏」債務，而自
    願擔任「許榮宏」貸款人頭，更將汽車任由「許榮宏」駛離，不知去向，而「許
    榮宏」及被告確實分文未還，造成告訴人之損失。參以，被並無法提出「許榮宏
    」之年籍資料以利本院調查，顯係加以迴護，足證被告與「許榮宏」互為勾結，
    向告訴人詐取十五萬元。此外，並有汽車貸款申請書、車輛動產抵押契約書、動
    產擔保交易動產抵押登記申請書各一份（以上均為影本）及約定車輛停放地點未
    發現標的物之現場相片三幀附卷可證。綜上所述，被告詐欺及違反動產擔保交易
    法犯行事證明確，被告犯行洵堪認定。
三、核被告意圖為自己不法之所有，以詐術使人將本人之物交付，所為係犯刑法第三
    百三十九條第一項之詐欺取財罪。又被告為動產抵押之債務人，意圖不法之利益
    ，將動產抵押標的物遷移，係犯動產擔保交易法第三十八條之罪。被告與「許榮
    宏」就上開犯行間，有犯意聯絡及行為分擔，均應論共同正犯。又被告以訂立動
    產抵押契約後，將所收受之小客車遷移為方法，以達詐欺之目的，兩罪間有方法
    結果之牽連關係，依刑法第五十五條規定應從較重之詐欺取財罪處斷。爰審酌被
    告犯罪之動機、目的、手段及所造成危害尚稱輕微、經通緝後到案、於本院審理
    時將所有犯行推予「許榮宏」等一切情狀，處如主文所示之刑，並諭知易科罰金
    之折算標準，以資懲儆。
據上論斷，應依刑事訴訟法第二百九十九條第一項前段，動產擔保交易法第三十八條
，刑法第三百三十九條第一項、第二十八條、第五十五條後段、第四十一條第一項前
段，罰金罰鍰提高標準條例第一條前段、第二條，判決如主文。
中    華    民    國    九十一      年      八        月    十五        日
                              臺灣臺南地方法院刑事第三庭
                                      法  官  蔡 奇 秀
右正本證明與原本無異
如不服本判決應於送達後十日內向本院提出上訴狀
                                      書記官  尹 之 玲
中    華    民    國    九十一      年      八        月    十五        日
附錄本案論罪科刑法條全文：
刑法第三百三十九條第一項：意圖為自己或第三人不法之所有，以詐術使人將本人或
                          第三人之物交付者，處五年以下有期徒刑、拘役或科或
                          併科一千元以下罰金。
動產擔保交易法第三十八條：
